Inventaris van archiefbescheiden betreffende het Nieuw Burgerlijk Wetboek van het ministerie van Justitie, (1919) 1947-2005
Nationaal Archief, Den Haag
- Archief van de stafafdeling Nieuw Burgerlijk wetboek 1947-1994, 1.
  - Stukken betreffende het wetgevingsproces zelf: de voorbereiding van wetsvoorstellen tot vaststellingen invoering van het NBW, 1.2.
    - Voorbereiding wetsvoorstellen algemeen, 1.2.1.
      - Boek 6. Algemeen gedeelte van het verbintenissenrecht, 1.2.1.6.
        - Voorbereiding Vaststellingswet Boek 6 (w.o. 2846), 1.2.1.6.1.
          - Voorbereiding Vaststellingswet Boek 6. Titel 5 Overeenkomst in het algemeen, 1.2.1.6.1.6.
            - Stukken ter voorbereiding van het Groene Boek voor Boek 6, titel 5, Overeenkomsten in het algemeen, met drukproeven, 1951-1962; 1233-1240; 7 pakken en 1 omslag
              - B, Afdeling 6.5.2, Tot stand komen van overeenkomsten 1951-1957, 1234; 1 pak
              - C, Afdeling 6.5.2, Tot stand komen van overeenkomsten 1958-1961, 1235; 1 pak
              - D, Afdeling 6.5.3, Rechtsgevolgen van overeenkomsten 1952-1961, 1236; 1 pak
              - E, Afdeling 6.5.3, Gevolgen van overeenkomsten 1957-1958, 1237; 1 pak
              - F, Afdeling 6.5.4, Wederkerige overeenkomsten 1956-1957, 1238; 1 omslag
              - G, Afdeling 6.5.4, Wederkerige overeenkomsten 1958-1959, 1239; 1 pak
              - H, Afdeling 6.5.4, Wederkerige overeenkomsten 1960-1962, 1240; 1 pak
            - Brieven van advocaten en notarissen aan het Driemanschap in antwoord op vragen met betrekking tot kettingbedingen, met bijlage, 1958-1963; 1241; 1 omslag
            - Nota's van prof. mr. S.N. van Opstall betreffende Boek 6, titel 5, afdeling 5 (toen afdeling 4), Wederkerige overeenkomsten, 1963; 1242; 1 omslag
            - Nota's van mr. H. Cohen Jehoram aan mr. Langemeyer betreffende artikel 6.5.1.2, Standaardregelingen, 1965; 1243; 1 omslag
            - Interne nota's ter voorbereiding van de Memorie van Antwoord en het Gewijzigd Ontwerp voor Boek 6, titel 5, 1972-1976; 1244-1246; 3 pakken
              - afdeling 6.5.1 en 6.5.2, 1244; 1 pak
              - afdeling 6.5.3, 1245; 1 pak
              - afdeling 6.5.4, 1246; 1 pak
            - Brieven aan deskundigen betreffende het overleg over de concepten voor de verschillende afdelingen van Boek 6, Titel 5, 1974-1975; 1247; 1 omslag
            - Interne nota's ter voorbereiding van de Nota van Wijziging betreffende Boek 6, titel 5, afdelingen 2 en 3, 1976-1977; 1248; 1 omslag
        - Voorbereiding invoering Boek 6, 1.2.1.6.2.
          Zie rubriek 1.2.03.2. Invoeringswet Boeken 3, 5 en 6
          - Overzichten betreffende de stand van zaken bij het ontwerpen en bespreken van Boek 6, 1958; 1249; 1 omslag
        - Aanpassing Boek 6 aan de Europese richtlijn Produktenaansprakelijkheid (wo 21 430), 1.2.1.6.3.
          - Ontwerp van wet met Memorie van Toelichting, advies van de Raad van State en Nader Rapport betreffende de aanpassing van Boek 6 aan de Europese richtlijn inzake productenaansprakelijkheid, 1989; 1250; 1 omslag
        - Boek 6. Uitvoeringsregelingen, 1.2.1.6.4.
          - Stukken betreffende de voorbereiding en vaststelling van de Wet Commissies Standaardregelingen (w.o. 18966), bedoeld in artikel 6.5.1.2 (artikel 6: 214), 1978-1989; 1251; 1 omslag
          - Stukken betreffende de behandeling van het Ontwerp van Wet houdende regelen omtrent de wijze van samenstelling en de werkwijze van de commissies, bedoeld in artikel 6.5.1.2 (w.o. 18 966, Wet Commissies Standaardregelingen), door de ministerraad, de Koningin, de Raad van State en de Tweede Kamer, 1984-1989; 1252; 1 omslag
          - Stukken betreffende de voorbereiding van een algemene maatregel van bestuur betreffende de limitering van aansprakelijkheid ex artikel 6.1.9.12b (artikel 6:110 BW), met voorstukken, 1986-1991; 1253; 1 omslag
      - Boek 7. Bijzondere verbintenissen, 1.2.1.7.
        - Notities en verslagen van besprekingen met deelnemers aan het overleg van de Raad voor Onroerende Zaken en Consumentenorganisaties met de Stafafdeling Wetgeving NBW met betrekking tot het wetsvoorstel van titels 7.1, Koop onroerende zaken, en 7.12, Aanneming van werk, 1882-1991; 1254; 1 omslag
        - Stukken betreffende het voorbereiden van het wetsontwerp en de daarbij horende drukproeven van Boek 7, titel 12 (eerder 13), Aanneming van werk, 1951-1971; 1255; 1 pak
        - Drukproef van het Ontwerp Dorhout Mees van titel 18 van Boek 7, Algemene bepalingen van de verzekering, 1953; 1256; 1 omslag
        - Stukken betreffende de voorbereiding van het wetsontwerp van Boek 7 op het gebied van persoonsverzekering, schadeverzekering en de Pachtwet, 1953-1963; 1257; 1 pak
        - Stukken betreffende het voorontwerp van titel 7.13 van mr. J. Drion, drukproef van het Ontwerp Dorhout Mees d.d. 28-11-1953 inzake verzekering, 1953-1963; 1258; 1 omslag
        - Stukken betreffende de voorbereiding tot vaststelling van het wetsvoorstel van Boek 7 algemeen, 1954-1958; 1259; 1 pak
        - Stukken, waaronder brieven over de honoraria van desbetreffende medewerkers aan Boek 7 en de stand van zaken betreffende de Invoeringswet Boek 7 Nieuw Burgerlijk Wetboek, 1954-1970; 1260; 1 omslag
        - Nota’s van prof. mr. D.C. Fokkema inzake koopovereenkomsten in Boek 6, Koop in het algemeen in Boek 7, Onrechtmatige daad in de Boeken 5 en 6, Het tenietgaan van verbintenissen en bijbehorende compensatie, wederkerige overeenkomsten, rechtshandelingen en overgang van vorderingen en schulden in Boek 6, 1955-1961; 1261; 1 pak
          Bevat teksten in het Engels, Frans en het Duits
        - Stukken betreffende het kabinetsvoorstel betreffende titel 7.10, Arbeidsreglement, 1956-1992; 1262; 1 omslag
        - Rapport van De Droit International Privé betreffende de Wet Conflicten in het kader van het internationale recht van de E.E.G, 1957; 1263; 1 omslag
        - Stukken ter voorbereiding van de Invoeringswet Boek 7 Nieuw Burgerlijk Wetboek, titel 7.1, Koop op afbetaling en huurkoop, alsmede het ontwerp van de Benelux-overeenkomst inzake koop en ruil, 1960-1980; 1264; 1 pak
          Bevat Duitse, Engelse en Franse tekst
        - Stukken betreffende de behandeling van Boek 7, met onder andere nota’s van prof. mr. D.C. Fokkema, 1961-1962; 1265; 1 pak
        - Stukken betreffende titel 7.7, Opdracht in het algemeen, alsmede een nota voor de medewerkers over Boek 7, 1961-1962; 1266; 1 omslag
        - Nota en drukproef van prof. mr Chr. Zevenbergen over de titels 7.20 en 7.21, Wissel- en chequerecht, 1963; 1267; 1 omslag
        - Stukken betreffende titel 7.14, Vennootschap, opgesteld door prof. mr. W.C.L. van der Grinten, 1963; 1268; 1 omslag
        - Publicaties van de Raad van Europa met betrekking tot milieuaansprakelijkheid, met richtlijnen betreffende aanpassing van de wettelijke en bestuursrechtelijke bepalingen inzake de indeling, de verpakking en het kenmerken van gevaarlijke stoffen, 1967-1992; 1269; 1 pak
        - Stukken geraadpleegd bij de voorbereiding van de sommen- en levensverzekeringen in hoofdstuk 7.17, 1972-1978; 1270; 1 omslag
        - Nota van de Koninklijke Nederlands Uitgeversbond betreffende het wetsontwerp Boek 7, titel 8, Uitgave van werken, 1974-1982; 1271; 1 omslag
        - Ingekomen stukken betreffende het tekstvoorstel van de Studiecommissie Uitgavencontract van de Vereniging voor Auteursrecht inzake het wetsontwerp Boek 7, titel 8, Uitgave van werken, 1976; 1272; 1 omslag
        - Stukken betreffende artikelen in boek 7 inzake verzekering, met name 7.17.1.1 t/m 7.17.1.4, 1976-1987; 1273; 1 pak
        - Correspondentie tussen mr. W. Snijders en het bedrijf Estel N.V. (combinatie Hoesch-Hoogovens), met commentaar op Boek 7.13, Koop en Vennootschap, 1979; 1274; 1 omslag
        - Stukken geraadpleegd bij de voorbereiding van de harmonisatie van het verzekeringsrecht in Boek 7, 1979-1980; 1275; 1 omslag
          Bevat teksten in het Frans en het Engels
        - Stukken betreffende de vaststelling en invoering van Boek 7, titel 1, Koop en ruil, met aantekeningen en bijlagen, 1979-1985; 1276; 1 pak
        - Stukken ter voorbereiding van het ontwerp van afdeling 7. 7.12, Aanneming van werk, 1979-1988; 1277; 1 omslag
        - Stukken ter voorbereiding van het wetsvoorstel betreffende de aanvulling van Boek 7.1, Koop van onroerende zaken, inzake de bedenktijd, 1979-1991; 1278; 1 omslag
        - Nota’ s van en aan mr. A.S. Hartkamp betreffende herziening van het artikel 1504 van Burgerlijke Wetboek 7, met bijlage, 1980; 1279; 1 omslag
        - Documentatie verzameld voor de voorbereiding van de wetgeving over koop en verkoop van onroerend goed ( titel 7.1), 1980-1987; 1280; 1 pak
        - Rapporten en vergaderstukken van de Werkgroep Consument en Privaatrecht van de Commissie voor Consumentenaangelegenheden, ter advisering bij het ontwerp van boek 7.7.12, Aanneming van werk, met bijlagen, 1981-1983; 1281; 1 pak
        - Stukken betreffende het irreële van het reële contract bruikleen in het NBW, artikel 7.6.1 alsmede stukken betreffende het wetsontwerp (Kamerstuk 16 585) tot wijziging van enige bepalingen in het Burgerlijk Wetboek tot wegneming van het onderscheid tussen wettige en natuurlijke afstamming in het erfrecht, 1981-1983; 1282; 1 omslag
        - Stukken betreffende de vaststelling en invoering van Boek 7, titel 7, Agentuurovereenkomst, door middel van de Invoeringswet Boeken 3, 5 en 6 nieuw BW, zevende gedeelte (titel 7.7), met aantekeningen en bijlagen, 1981-1984; 1283; 1 pak
        - Stukken betreffende de voorbereiding van het wetsvoorstel tot vaststelling van titel 7.17, Verzekering en 7.18 Lijfrente, 1982-1986; 1284; 1 pak
        - Stukken geraadpleegd bij en opgesteld tijdens de voorbereiding van het wetsontwerp inzake levensverzekering en lijfrente in titels 7.17 en 7.18, 1982-1989; 1285; 1 omslag
        - Voorontwerp van Boek 7, Bijzondere overeenkomsten, 1983; 1286; 1 omslag
        - Stukken betreffende de voorbereiding van het wetsvoorstel tot vaststelling van titel 7.17, alsmede een rapport van mr. B.C. de Die inzake lastenverzekering ten gevolge van het NBW, 1983-1989; 1287; 1 pak
        - Stukken betreffende de voorbereiding van het wetsvoorstel tot vaststelling van titel 7.17, Verzekering en 7.18, Lijfrente, 1984-1986; 1288; 1 pak
        - Notitie betreffende de bescherming van de hoofdverhuurder in geval van wanbetaling van de hoofdverhuurder die onrechtmatig onderverhuurd heeft, in verband met artikel 7.4.3.11 van Boek 7, 1985; 1289; 1 stuk
        - Conceptwetsvoorstellen ter voorbereiding van het voorstellen van titels 7.17, Verzekering en 7.18, Lijfrente, met reacties op die concepten, 1985-1986; 1290; 1 pak
        - Stukken betreffende het wetsontwerp koop 16 797; artikel 7.1, Aansprakelijkheid van verkoper voor franchisebedrag, 1985-1987; 1291; 1 pak
        - Stukken betreffende wetsontwerp 16 979, artikel 7.1, Koop en ruil, alsmede Kamervragen en wijzigingen die betrekking hebben op dit wetsvoorstel, 1985-1987; 1292; 1 pak
        - Stukken betreffende de herziening van de Wet op Consumptief geldkrediet (WCGK) en de Wet op het Afbetalingstelsel (WAS), naar aanleiding van het arrest van de Hoge Raad inzake Mavic/Duprée, 1985-1988; 1293; 1 omslag
        - Stukken betreffende het voorstel voor een Europese richtlijn tot coördinatie van de wettelijke en bestuursrechtelijke bepalingen betreffende de verzekeringsovereenkomst, met aantekeningen en literatuur, 1985-1989; 1294; 1 pak
          Bevat Engelse, Franse en Duitse teksten
        - Stukken betreffende werkzaamheden van de interdepartementale stuurgroep hypotheken, ingesteld in het kader van het wetsvoorstel Wet op consumentenkrediet en de mogelijkheid om daarbuiten consumentenbescherming op de woninghypothekenmarkt door zelfregulering te verkrijgen, 1985-1989; 1295; 1 pak
        - Nota’s, notities en brieven betreffende het wetsvoorstel Wet op consumentenkrediet, met literatuur, 1985-1990; 1296; 1 pak
        - Stukken ter voorbereiding en vaststelling van het wetsontwerp inzake koop onroerende zaken/aanneming, 1985-1991; 1297; 1 omslag
        - Stukken geraadpleegd bij de voorbereiding van het wetsontwerp van verzekeringsrecht in Boek 7.18, 1986-1990; 1298; 1 omslag
        - Rapporten uit verschillende landen betreffende buitenlandse wetgeving inzake aansprakelijkheid voor milieuschade bij vervoer van gevaarlijke stoffen, ten behoeve van de voorbereiding van Boek 7, 1986-1992; 1299-1301; 3 pakken
          Bevat stukken in verschillende talen
          - Wetgeving in Frankrijk, Groot-Brittannië, Griekenland, Hongarije, België, Italië, Portugal en Malta 1986-1991, 1299; 1 pak
          - Wetgeving in Denemarken, Finland, Noorwegen, Zweden, Zwitserland, Turkije en de Verenigde Staten 1987-1992, 1300; 1 pak
          - Wetgeving in Duitsland 1989, 1301; 1 pak
        - Stukken ter voorbereiding van de vaststelling en invoering van titel 7.1, Koop en ruil, met aantekeningen en bijlagen, 1987 - 1989; 1302-1303; 2 pakken
          Bevat teksten in het Frans en het Duits
          - Deel I 1987-1989, 1302; 1 pak
          - Deel II 1988, 1303; 1 pak
        - Notities van en voor mr. J. de Boer ter aanvulling van afdeling 7. 7.1, Koop van onroerende zaken, alsmede vaststelling en invoering van titel 7.12, Aanneming van werk, met bijlagen, 1987-1990; 1304; 1 omslag
        - Notities bij concepten voor Boek 7, titel 7.10, Arbeidsovereenkomst, na het uitgebrachte advies van de Sociaal-Economische Raad, opgesteld door mr. A.J. Berends, met bijlagen, 1987-1992; 1305; 1 omslag
        - Notities en adviezen betreffende het concept-wetsvoorstel titel 7.10, Arbeidsovereenkomst, 1987-1993; 1306; 1 omslag
        - Notities en nota’s betreffende het conceptwetsvoorstel titel 7.10, Arbeidsovereenkomst, met memorie van toelichtingen en literatuur, 1987-1994; 1307; 1 pak
        - Notities bij concepten voor titel 7.10 betreffende de invoering van en aanpassing van wetgeving aan de Vaststellingswet inzake de arbeidsovereenkomst, 1987-1997; 1308; 1 pak
        - Stukken betreffende de aanvulling van titel 7.1, Koop en ruil, met bepalingen inzake de koop van onroerende zaken alsmede vaststelling en invoering van titel 7.12, Aanneming van werk, met artikelen van de Nederlandse Vereniging van Makelaars als bijlagen, 1988-1989; 1309; 1 pak
        - Wetsontwerp tot vaststelling van titel 7.10, Arbeidsovereenkomst, met voorstellen tot aanpassing van de Sociaal-Economische Raad (SER), 1988-1989; 1310; 1 pak
        - Brief van de minister aan de staatssecretaris van Economische Zaken betreffende de koop van onroerende zaken in titel 7.1, concept, met nota van mr. J. de Boer betreffende huizenkoop door consument, 1988-1991; 1311; 1 omslag
        - Notities van deskundigen zoals makelaars bij het conceptwetsvoorstel van titel 7.1, Koop van ontroerende zaken, alsmede stukken betreffende vaststelling en invoering van Titel 7.12, Aanneming van Werk, 1988-1991; 1312; 1 pak
        - Stukken betreffende het voeren van overleg met verschillende belanghebbende inzake het wetsvoorstel ter aanvulling van titel 7.1, Koop en ruil, met bepalingen aangaande koop van onroerende zaken, en betreffende de vaststelling van titel 7.12, Aanneming van werk, 1988-1992; 1313; 1 pak
        - Stukken ter aanvulling van wijzigingsvoorstel van titel 7.1, Koop van onroerende zaken, alsmede vaststelling en invoering van titel 7.12, Aanneming van werk, naar voorontwerp van mr. H.L. van der Beek, 1988-1993; 1314; 1 pak
        - Wetsvoorstel met Memorie van Toelichting voor titel 7.10, Arbeidsovereenkomst, 1988-1993; 1315; 1 omslag
        - Notities bij concepten voor titel 7.10 betreffende bijzondere bepalingen voor handelsreizigers met betrekking tot de invoering van en aanpassing van wetgeving aan de Vaststellingswet inzake de arbeidsovereenkomst, met bijlagen, 1988-1996; 1316; 1 pak
        - Literatuur, Memories van Toelichting, (concept-)minuut en wijzigingsvoorstellen ter voorbereiding van wetsvoorstel 16 979, Koop en ruil, titel 7.1, 1989; 1317; 1 omslag
        - Wetsontwerp tot vaststelling van titel 7.10, Arbeidsovereenkomst, bijzondere overeenkomsten, definitieve versie van mr. W. Snijders met commentaar van mr. A.J. Berends, concept, 1989; 1318; 1 omslag
        - Stukken ter aanvulling van titel 7.1, Koop en ruil, met bepalingen inzake de koop van onroerende zaken alsmede de vaststelling en invoering van titel 7.12, Aanneming van werk, 1989; 1319; 1 omslag
        - Stukken betreffende het bezit en de aan- en verkoop van onroerend goed in artikel 7.1, 1989-1991; 1320; 1 omslag
        - Stukken betreffende het opstellen van ontwerpbesluiten naar aanleiding van de Wet op Consumentenkredieten, met adviezen van de Raad van State, 1989-1991; 1321; 1 omslag
        - Memorie van Toelichting op het wetsontwerp tot vaststelling van titel 7.10, Abeidsovereenkomst, 1989-1992; 1322; 1 omslag
        - Memorie van Toelichting op eerdere oude versies van het wetsontwerp tot vaststelling van titel 7.10, Arbeidsovereenkomst, 1989-1993; 1323; 1 pak
        - Stukken betreffende het advies van de Sociaal-Economische Raad (SER), het Nederlandse Genootschap van Bedrijfsjuristen (NGB), de Sociale Verzekeringsraad (SVr) en de Ziekenfondsraad (ZFR), aangaande titel 7.10, Arbeidsovereenkomst, 1989-1993; 1324; 1 omslag
        - Stukken van de Werkgroep Herziening Arbeidsovereenkomstenrecht betreffende de adviesaanvraag van titel 7.10 en het Arbeidsreglement, 1989-1993; 1325; 1 omslag
        - Stukken ter voorbereiding van ontwerp van afdeling 7.7.1, Koop onroerende zaken, 1990-1991; 1326; 1 omslag
        - Agenda’ s en vergaderstukken van de Commissie Arbeidswetgeving met betrekking tot de adviesaanvraag arbeidsreglement van boek 7, 1990-1993; 1327; 1 omslag
        - Stukken betreffende de adviesaanvraag aan de werkgroep Arbeidsreglement en Verwante Onderwerpen (AVO) met onder andere nota en jurisprudentie, 1990-1994; 1328; 1 omslag
        - Stukken betreffende de bedenktijd bij huizenkoop en koop en ruil uit artikel 7.1, 1991-1992; 1329; 1 omslag
        - Stukken betreffende de vaststelling en invoering van de titels 7.7, Opdracht, en 7.15, Vaststellingsovereenkomst, met conceptminuut en nota’ s van mr. W. Snijders, 1991-1992; 1330; 1 omslag
        - Stukken betreffende de vaststelling en invoering van titels 7.7 en 7.15 inzake opdracht en vaststellingsovereenkomst, 1991-1993; 1331; 1 omslag
        - Vergaderstukken van de Werkgroep Arbeidsreglement en Verwante Onderwerpen van de Commissie Arbeidswetgeving, 1991-1993; 1332; 1 pak
        - Notities bij het concept van Bijlage I bij de Memorie van Toelichting inzake het wetsvoorstel Koop van onroerende zaken en Aanneming van werk, titel 7.12, van mr. H.L. van der Beek, 1991-1995; 1333; 1 omslag
        - Kamerstukken betreffende de invoering van en aanpassing van wetgeving aan de Vaststellingswet inzake de arbeidsovereenkomst van titel 7.10, 1991-1997; 1334; 1 omslag
        - Literatuur gebruikt bij de voorbereiding van titel 7.10 betreffende de invoering van en aanpassing van wetgeving aan de Vaststellingswet inzake de arbeidsovereenkomst, 1991-1997; 1335; 1 omslag
        - Stukken betreffende de wet houdende aanvulling van titel 7.1, Koop en ruil, met bepalingen inzake de koop van onroerende zaken, alsmede vaststelling en invoering van titel 7.12, Aanneming van werk), 1992; 1336; 1 pak
        - Wetsontwerp tot vaststelling van titel 7.10, Arbeidsovereenkomst, concept, 1992; 1337; 1 pak
        - Nader rapport betreffende titel 7.10, Arbeidsovereenkomst, door mr. A.J. Berends, zoals verzonden aan mr. W. Snijders, met voorstel van wet, Memorie van Toelichting en literatuur, 1992-1993; 1338; 1 omslag
        - Stukken betreffende de Nota van Wijziging behorende bij het wetsvoorstel Boek 7, titel 10, Arbeidsovereenkomst, met literatuur, 1992-1993; 1339; 1 omslag
        - Stukken betreffende het voeren van overleg met de Werkgroep Herziening Arbeidsovereenkomstenrecht van de Sociaal-Economische Raad (SER) met betrekking tot het ontwerpadvies inzake de artikelen 613, 614 en 678 van het kabinetsvoorstel inzake titel 7.10 (arbeidstuchtrecht), 1992-1993; 1340; 1 omslag
        - Stukken van de Commissie Arbeidswetgeving Werkgroep Arbeidsreglement en Verwante Onderwerpen (AVO) in boek 7, betreffende het regelingsbereik van de collectieve arbeidsovereenkomst, de ondernemingsraad en arbeidsvoorwaarden, 1992-1993; 1341; 1 omslag
        - Stukken betreffende het voeren van overleg met de Werkgroep Herziening Arbeidsovereenkomstenrecht van de Sociaal-Economische Raad (SER) met betrekking tot het ontwerpadvies inzake het arbeidsreglement en enige verwante onderwerpen, 1992-1994; 1342; 1 omslag
        - Concept-voorstellen van wet voor en Memories van Toelichting bij titel 7.10, Arbeidsovereenkomst, met literatuur, 1993; 1343; 1 pak
        - Stukken betreffende de herziening van titel 7.10, Arbeidsovereenkomst, met daarbij voorstel van wet en Memorie van Toelichting zoals aangeboden aan de Koningin en de Raad van State, met aantekeningen, 1993; 1344; 1 pak
        - Stukken betreffende het wetsvoorstel tot vaststelling van titel 7.10, Arbeidsovereenkomst, met Memorie van Toelichting, 1993; 1345; 1 omslag
        - Wetsvoorstel titel 7.10, Arbeidsovereenkomst, concept zoals verzonden aan de Tweede Kamer en het Kabinet der Koningin, met Memorie van Toelichting en een reactie van de Raad van State, 1993; 1346; 1 omslag
        - Agenda' s en vergaderstukken van de Werkgroep Arbeidsreglement en Verwante Onderwerpen (AVO) inzake Boek 7, 1993-1994; 1347; 1 pak
        - Nota’ s betreffende afdeling 7.7.4, ter aanvulling van het ontwerp wetsvoorstel Bijzondere bepalingen voor handelsvertegenwoordigers, inzake de regeling van de agentuurovereenkomst, 1993-1995; 1348; 1 omslag
        - Stukken ter aanvulling van titel 7.1, Koop en ruil, met bepalingen inzake de koop van onroerende zaken alsmede de vaststelling en invoering van titel 7.12, Aanneming van werk, 1993-1995; 1349; 1 omslag
        - Stukken betreffende de wet houdende aanvulling van titel 7.1, Koop en ruil, met bepalingen inzake de koop van onroerende zaken, alsmede vaststelling en invoering van titel 7.12, Aanneming van werk, wetsvoorstel Koop onroerende zaken (Kamerstukken 23 095), 1993-1999; 1350; 1 pak
        - Stukken betreffende het wetsvoorstel tot aanvulling van titel 7.1 met bepalingen inzake de koop van onroerende zaken alsmede vaststelling en invoering van titel 7.12, Aanneming van werk, 1993-1999; 1351; 1 pak
        - Stukken betreffende de invoering van en aanpassing van wetgeving aan de Vaststellingswet titel 7.10, Arbeidsovereenkomst, met bijlagen, 1994-1998; 1352; 1 omslag
        - Doctoraalscriptie van mr. P. Meijer getiteld “Consument en Koop van onroerende zaken”, een beschouwing van wetsontwerp 23095, 1995; 1353; 1 omslag
        - KB en andere stukken betreffende de inwerkingtreding van de Wet van 14 september 1995 inzake titel 7.10, Arbeidsovereenkomst, 1996-1997; 1354; 1 omslag
        - Stukken betreffende de wetten 287-289 houdende aanvulling van titel 7.1, Koop en ruil, met bepalingen inzake de koop van rechten van gebruik in deeltijd van onroerende zaken, alsmede "Gegevensbesluit rechten van gebruik in deeltijd van onroerende zaken", 1995-1997; 1355; 1 omslag
        - KB en wijzigingsvoorstellen betreffende de inwerkingtreding van de Wet van 18 april 2002 tot vaststelling van titel 7.3, Schenking (Kamerstuk 17 213), 1998-2002; 1356; 1 pak
        - KB en wijzigingsvoorstellen betreffende de inwerkingtreding van de Wet van 6 maart 2003 tot aanpassing van Boek 7 van het Nieuw Burgerlijk Wetboek aan de richtlijn inzake bepaalde aspecten van de verkoop van en de garanties voor consumptiegoederen, 1998-2003; 1357; 1 pak